臺灣高等法院刑事判決　　　　　　　　　　　　九十二年度上更(一)字第七九０號
　　上　訴　人
　　即　被　告　甲○○
右上訴人因偽造文書等案件，不服臺灣宜蘭地方法院八十九年度訴字第二十號，中華
民國八十九年十月三十日第一審判決（起訴案號：臺灣宜蘭地方法院檢察署八十八年
度偵字第二四四八號、第二七九五號、第四四三七號），提起上訴，經判決後，由最
高法院發回更審，本院判決如左：
    主  文
原判決關於甲○○部分撤銷。
甲○○共同行使偽造公文書，足以生損害於公眾及他人，處有期徒刑壹年。
偽造之財政部台灣省北區國稅局八十六年度綜合所得稅稅額證明書上之偽造「財政部
台灣省北區國稅局宜蘭縣分局納稅證明章」公印文壹枚沒收。
    事  實
一、甲○○明知其係自民國八十七年十月間起始至劉國信擔任負責人設址於宜蘭縣宜
    蘭市○○路一０三號之佩倫高科技有限公司（以下簡稱佩倫公司）從事學習技術
    、介紹客戶並抽取佣金之工作，並未支領固定薪資。其為圖向台北市○○○路○
    段一０九號遠東國際商業銀行（以下簡稱遠東銀行）詐貸個人信用貸款新台幣五
    十萬元，乃於八十七年十月中旬，與某游姓成年代書共萌為自己不法所有意圖之
    犯意聯絡，甲○○以三萬元代價付與該游姓代書，並由甲○○先向不知情之劉國
    信要求開立員工在職證明書，劉國信以手寫方式開立直式在職證明書（未經扣案
    ，劉國信被訴偽造文書等罪無罪確定）交給甲○○，甲○○即將之交給該游姓代
    書，旋由該游姓代書偽造甲○○任職之佩倫公司電腦打字橫式員工職務證明書之
    特種文書、員工薪餉明細表及以劉國信為扣繳義務人之八十六年度扣繳憑單等私
    文書各乙紙，並偽造以甲○○為納稅義務人之財政部台灣省北區國稅局八十六年
    度綜合所得稅稅額證明書（其上蓋有偽造之「財政部台灣省北區國稅局宜蘭縣分
    局納稅證明章」公印文壹枚）之公文書乙紙，甲○○並趁機盜用佩倫公司印章及
    劉國信私章於上開偽造之員工職務證明書、員工薪餉明細表上，甲○○再於同年
    十一月十七日，持上開偽造之公、私文書及特種文書向遠東銀行行使，以詐貸款
    項，足以生損害於佩倫公司、劉國信及稅捐稽徵機關稅捐管理之正確性，嗣經銀
    行承辦人員發覺上開扣繳憑單、稅額證明書有問題，向稅捐稽徵機關查證後，始
    知上情，致未得遂。
二、案經財政部北區國稅局政風室移送及臺灣宜蘭地方法院檢察署檢察官自動檢舉而
    偵查起訴。
    理  由
一、上訴人即被告甲○○於原審及本院前審，對其給付游姓代書三萬元，並持游姓代
    書所交付右前揭佩倫公司打字橫式員工職務證明書之特種文書、員工薪餉明細表
    及以劉國信為扣繳義務人之八十六年度扣繳憑單等私文書暨蓋有財政部台灣省北
    區國稅局宜蘭縣分局納稅證明章之財政部台灣省北區國稅局八十六年度綜合所得
    稅稅額證明書之公文書向遠東銀行辦理信用貸款而為行使等事實固供承不諱，惟
    矢口否認涉有偽造文書及詐貸款項之犯行，經查：
  (一)被告於1.八十八年八月十八日於偵查中稱：有提出扣繳憑單，是託一代書游某代
    辦三萬元代辦費，伊先給他五千元訂金，他說可貸到三十萬元至八十萬元，之前
    伊沒貸款過，伊是看報紙打電話給游代書。扣繳憑單、稅額證明書是游代書交給
    伊的，所以伊去申辦。此資料不是伊申請，伊沒工作，不可能有扣繳憑單及報稅
    資料。伊等是在羅東八十七年十一月間約定並在羅東交付（詳見偵字第二四四八
    號卷第廿三頁反面至第廿四頁）。2.八十八年十月二十八日於偵查中稱：扣繳憑
    單是游代書做的，不是劉國信做的，伊是提出在職證明書，游代書以該證明書製
    作稅額證明書及扣繳憑單，游有收伊的錢（詳見偵字第二四四八號卷第五五頁反
    面）。3.八十九年四月十三日於原審稱：他開給伊的在職證明是手寫的，到職日
    期應是八十七年九月或十月（詳見原審卷第五四頁）。4.八十九年五月二十四日
    於原審稱：伊在開戶對保的前一天才接到游代書的電話要去遠東銀行，之前伊沒
    有聯絡過銀行，伊是當天打開他給伊的資料後，才看到在職證明及扣繳憑單在裡
    面，伊有接過遠東銀行來電問說是誰介紹的，伊說是游代書介紹的，伊不認識林
    友任，伊是說游代書介紹的，000000000、000000000的二隻
    電話是伊的沒有錯，八十八年十一月二十三日伊還住在宜蘭市○○路的租住處，
    伊沒有在租屋處接過電話。伊確實在對保前沒有打電話，伊也不認識林友任，伊
    去銀行對保時伊說是游代書介紹的，其他沒有意見（詳見原審卷第六七至六八頁
    ）。5.八十九年八月十日於原審稱：申請貸款申請書及徵信調查表是伊找呂宗原
    的時候填的沒錯，上面所填具年薪及到職日伊都是依游姓代書的話填的，伊也知
    道不是這個樣子，但他說細節不用管，他與銀行有默契。伊在這方面作不實的填
    載是伊的不對，但伊不甘伊的金錢損失，那些在職證明都是游姓代書交給伊的（
    詳見原審卷第九五至九六頁）。6.八十九年十月十六日於原審稱：一開始不是伊
    打的電話，對保的時候那些資料是伊帶去的。伊只有將直式的在職證明交給游姓
    代書，後來他打電話向伊要扣繳憑單，伊跟他說沒有，他說他來想辦法，伊有交
    給他三萬元作為手續費，後來他就交給伊這些資料去對保，其餘伊無意見（詳見
    原審卷第一一四至一一五頁）。7.九十年一月八日於本院前審稱：在職證明書及
    薪資明細表上是伊蓋章的，因劉國信給伊的在職證明是用手寫的，代書說不行，
    要用銀行規定用打字的，他後來做好拿給伊後，伊拿回去給劉國信蓋，但劉國信
    不在，伊想他以前有幫伊蓋過章，伊就蓋了，伊以前沒有貸款過，不知道要如何
    做，是代書告訴伊的。是代書交給伊薪資證明、在職證明及扣繳憑單（詳見上訴
    卷第四四至四五頁）。8.九十年五月二日於本院前審稱：電話洽詢表上面的電話
    資料，是伊當時住的地方的電話號碼（詳見上訴卷第一二０頁）。
  (二)證人劉國信於1.八十八年十一月十六日於偵查中稱：有出具在職證明書，他要在
    職證明書是要申請信用卡（詳見偵字第二四四八號卷第六十頁反面）。2.八十九
    年三月十三日於原審稱：伊開立的在職證明係直式的格式，並非如卷附橫式之格
    式，且是以手寫的文件，並非用打字的，但印章看起來很像公司的章，公司的印
    章通常放在抽屜裡並未鎖住（詳見原審卷第十七頁）。3.八十九年四月十三日於
    原審稱：卷附之在職證明並不是伊開的，伊開的是直式，是手寫的，到職日期是
    八十七年十月（詳見原審卷第五二頁）。4.九十年二月五日於本院前審稱：公司
    印章放在抽屜裡（詳見上訴卷第五三頁）。
  (三)證人呂宗原即遠東國際商業銀行信託部授信經辦於1.八十八年十月六日於偵查中
    稱：伊不認識客戶，伊只是依一般程序來處理，初審與徵信是別人做，伊只是負
    責對保（詳見偵字第二四四八號卷第五十頁反面）。2.八十九年五月十一日於原
    審稱：有人自稱姓法打電話來詢問，留下姓名資料，伊就把資料交徵信人員作查
    詢並等相關單位照會後再傳回給伊，伊再通知客戶約時間請來銀行對保，對於卷
    附之員工薪餉明細表、所得扣繳憑單、在職證明，這些是甲○○帶來對保，後來
    伊等發現扣繳憑單有問題，請法員補送八十六年稅籍證明書，是法員親自帶來的
    ，當時他來的在職證明即是卷附橫式電腦打字的這一張，伊不知道是否有游姓代
    書此人，伊是照他所留下電話洽詢表內之聯絡電話000000000、000
    000000及0000000000號。（電話洽詢表上所載林友任介紹是何
    意？）是伊打0000000000向該查詢是何人介紹，對方答稱是林友任所
    介紹的，伊對此人姓名並無印象，可能是以前的客戶，因客戶太多，無法記得。
    相關文件確實是甲○○帶來，據公司規定對保均須本人到場並同時簽約（詳見原
    審卷第六二至六三頁）。3.九十年二月十二日於本院前審稱：甲○○來申請，伊
    等有做個人資料，再予處理，有先徵信，但徵信工件是劉文仲在處理，是甲○○
    先打電話來問，伊叫他帶
    銀，他交這些資料給伊後，伊就交給徵信部門去徵信，以後伊就沒有見到他了，
    他當時交給伊在職證明是用打字的。伊知道有游代書這個人，但伊沒有看見過他
    ，也不認識他，不知是否徵信那邊的人有跟他接觸。是用甲○○留下的電話洽詢
    表跟他聯絡。該電話查詢表資料上寫林友任介紹，伊不知道是何意，可能是徵信
    部寫的（詳見上訴卷第六四至六六頁）。4.九十年五月二日於本院前審稱：遠東
    商銀新獨立時貸電話洽詢表，是有人打電話到銀行，由工讀生接聽寫的，後面相
    關的字是審查人員寫的，這張洽詢表沒有伊的字跡，而當時的工讀生是誰，伊不
    知道。依照伊等的作業流程，由接電話的人留下資料作成卷，伊再將卷交給徵信
    部門，由徵信部門與客戶照會，徵信部分照會後留下游姓代書，伊認識的代書中
    是姓游的，但伊認識的游姓代書住台北，甲○○住宜蘭，他找的游代書是不是伊
    認識的游代書，伊就不知道了（詳見上訴卷第一一九至一二０頁）。
  (四)證人鄭正雄即宜蘭縣警察局經濟組小隊長於八十九年三月三十日於原審證稱：伊
    當時應職務上其他案件關係確實有聯絡甲○○並警告他並請他查證游姓代書，他
    回電告訴伊沒有那家住址及公司，伊告訴他你可能受騙了。游姓代書可能是偽造
    集團的成員（詳見原審卷第卅一頁）。
  (五)證人蘇秀賢即劉國信之母於八十九年四月十三日於原審稱：被告約八十七年九、
    十月大概做了二、三個月，他在公司跟伊兒子學技術，及協助處理事務（詳見原
    審卷第五三頁）。
  (六)證人劉文仲即遠東國際商業銀行職員於九十年二月十九日於本院前審稱：本件是
    接電話的人寫的電話紀錄，是第一次徵信，他可能在接電話時問介紹人是誰隨手
    就寫下介紹人的名字，在電話紀錄做完後，伊等徵信人員再做徵信工作，至於本
    件是誰介紹的，可能無法知道（詳見上訴卷第八三頁）。
  (七)財政部北區國稅局政風室函文，稱台北遠東商業銀行電傳納稅義務人甲○○八十
    六年度綜合所得稅稅額證明書，向該局宜蘭縣分局查證是否為該分局核發。經該
    局宜蘭縣分局調閱法君八十六年度綜合所得稅各類所得資料查詢單核對所得類別
    、金額均不相符，且核發單位章戳明顯有異。此有財政部北區國稅局政風室，八
    十八年五月十七日，（八八）北區國稅局政第八八○二二○號函一份在卷（詳見
    偵字第二四四八號卷第一頁）。
　(八)財政部台灣省北區國稅局函，檢送甲○○涉嫌偽造該宜蘭縣分局綜所稅稅額證明
    書，據該監察室查報，甲○○涉嫌持偽造之本局宜蘭縣分局八十六年度綜所稅稅
    額證明書（所得額八十二萬七千四百九十一元）向台北遠東銀行儲蓄部申辦貸款
    ，經台北遠東銀行向該局宜蘭縣分局徵信查詢，得知該局並未核發該份稅額證明
    書，復經比對真實與偽造之綜所稅稅額證明書，發覺偽造之稅額證明書係舊式規
    格，宜蘭縣分局目前已不使用，且偽造之稅額證明書使用之方形戳章與宜蘭縣分
    局使用之真實戳章不符，足證法某確係使用偽造之宜蘭縣分局綜所稅稅額證明書
    。此有財政部台灣省北區國稅局，八十八年七月十六日，北區國稅監字第八八○
    七○八○號函一份在卷（詳見偵字第二七九五號卷第一至六頁）。
  (九)遠東商銀新獨立時貸電話洽詢表、消費者小額貸款經保險機構承保者信用評分表
    、遠東國際商業銀行自然人貸款、續借申請書暨徵信調查表、授信動用申請書、
    甲○○
    類所得稅扣繳免扣繳憑單、財政部台灣省北區國稅局八十六年度綜合所得稅稅額
    證明書、員工職務證明書、甲○○臺灣銀行存摺影本、甲○○之花旗金融卡號、
    土地所有權狀、個人綜合信用資訊、金融機構遭歹徒詐騙案件通報單、遠東國際
    商業銀行消費者小額貸款契約書、印鑑卡（詳見偵字第二四四八號卷第七一至一
    ０七頁，原審卷第九八至九九頁）。
  (十)財團法人金融聯合徵信中心函覆原審法院，檢送甲○○授信、信用卡及票據資訊
    暨授信科目等代號對照表各乙份，此有該徵信中心八十九年四月八日，金徵（
    業）字第一九０一號函一份在卷（詳見原審卷第四六至四八頁）。
  (十一)遠東國際商業銀行消費金融管理處回覆原審函稱：員工薪餉明細表於甲○○向該
    行申辦貸款時，該行僅留影本審查，並未留存原本，故以影本提供之（詳見原審
    卷第八五頁）。
  (十二)原審法院將印文送法務部調查局鑑定結果，鑑定資料及分類如下：一員工職務證
    明書原件乙紙；其上所蓋「佩倫高科技有限公司」印文編為甲１類鑑定資料，「
    劉國信」印文編為甲２類鑑定資料。二「佩倫高科技有限公司」、「劉國信」印
    章實物各乙枚；其所蓋印文分別編號乙１、乙２類鑑定資料。三員工薪餉明細表
    影本乙紙。鑑定結果：一甲１類印文與乙１類印文紋線特徵相符。二甲２類印文
    因印泥淤積，不易分辨紋線特徵，歉難與乙２類印文進行比對。三送鑑員工薪餉
    明細表為影印資料，其上印文有失真之虞，需請提供原本資料，方能詳確鑑定。
    此有法務部調查局鑑定通知書八十九年九月十五日，（八九）陸（二）字第八九
    ○六六○六八號一紙在卷（詳見原審卷第一０二頁）。
　(十三)遠東國際商業銀行消費金融管理處函覆本院前審，並檢送甲○○向該行申請信用
    款所提出之國稅局八十六年度綜合所得稅稅額證明書正本乙份，此有該行九十年
    三月五日，（九十）遠銀金字第○一○○號函一份在卷（詳見上訴卷第九二頁）
    。
  (十四)財政部台灣省北區國稅局宜蘭縣分局函覆本院前審稱：查甲○○八十六年度綜合
    所得稅稅額證明書下方印文，與該分局使用之印文不同，該證明書非該局所核發
    ，此有該分局九十年三月二十日，北區國稅宜縣徵第九○○○一○三五五九號函
    一份在卷（詳見上訴卷第九五頁）。
  (十五)綜上：依被告右揭所供，可見卷附之員工職務證明書、員工薪餉明細單、扣繳憑
    單、及稅額證明書等文書，係被告親自持以向遠東銀行申請貸款之用。再觀右揭
    員工職務證明書，係以橫式打字製作，其上所載之到期日期為八十年五月，惟依
    被告右揭所供，並參酌證人劉國信、蘇秀賢右揭證詞，足見被告係於八十七年九
    、十月間至佩倫公司上班，而證人劉國信所開具之員工職務證明書係手寫，其上
    所載到職日期為八十七年九月或十月，由此顯見被告持向遠東銀行貸款之員工職
    務證明係屬偽造。又被告於原審與證人劉國信當庭對質時坦承，其持前開游代書
    所製作而成之員工職務證明書、員工薪餉明細單，係其回佩倫公司自行拿取證人
    劉國信置於抽屜之印章，蓋印其上；被告又自承其於八十七年九月或十月至佩倫
    公司工作前，並未工作，可見被告之前並無正常之工作紀錄，其恐申請貸款時不
    獲通過，無法順利取得貸款，方以三萬元代價，委由游姓代書處理申貸事宜，並
    由游姓代書偽造員工職務證明書、員工薪餉明細單、扣繳憑單、及稅額證明書，
    而其中需要佩倫公司印章及負責人劉國信私章之員工職務證明書及員工薪餉明細
    單，則由被告負責蓋印其上，足徵被告有共同偽造前開文書，藉以順利取得銀行
    貸款之犯意甚明。另觀在證人呂宗原發現前開扣繳憑單有問題後，依電話洽詢表
    上之電話與被告聯繫，要求被告補具稅額證明書，被告仍提出前開偽造之稅額證
    明書，益證被告為圖順利取得銀行貸款，確有與游姓代書共同偽造前開文書之犯
    意，並負責在員工職務證明書、員工薪餉明細單盜蓋佩倫公司印章及負責人劉國
    信私章之行為，是被告辯稱：前開文書均係游代書所作，與其無關云云，與事實
    不符，不足採信。復衡之向一般金融機構辦理貸款，所需檢具之資料，除
    明文件外，即屬有關還款能力之財力證明，此觀卷附之遠東銀行新獨立時貸電話
    洽詢表、信用評分表、徵信調查表等資料甚明，又該等財力證明例如員工職務證
    明書、薪資單、扣繳憑單等僅須向所屬工作單位申請即可，抑或是國家機關出具
    之繳稅證明、個人資產證明文件等，均非難以取得，一般人僅需有正常工作紀錄
    或個人資產狀況良好之情況下均可自行申辦，並無困難。惟被告不循正途取得辦
    理貸款所需文件，反而寧願花費高價取得不實之文件，益徵被告與游姓代書間確
    有共同偽造前開文書之犯意。
  (十六)本件事證明確，被告犯行已堪認定，自應依法論科。
二、核被告所為，其偽造員工薪餉明細表及佩倫公司扣繳憑單並持以行使部分，係犯
    刑法第二百十六條、第二百十條行使偽造私文書之罪。其盜用佩倫公司印章及劉
    國信印章於員工薪餉明細單之行為，為偽造私文書行為之一部，且其偽造私文書
    之低度行為，為行使偽造私文書之高度行為所吸收，不另論罪。又其偽造「財政
    部台灣省北區國稅局宜蘭縣分局納稅證明章」公印文於財政部台灣省北區國稅局
    宜蘭分局納稅證明書並持以行使，係犯同法第二百十六條之行使第二百十一條之
    行使偽造公文書罪，其偽造公印文之行為，為偽造公文書行為之一部，且偽造公
    文書之低度行為，為行使偽造公文書之高度行為所吸收，不另論罪。又被告偽造
    電腦制作之員工在職證明書，並持以行使，該員工在職證明書為關於服務之證明
    書，應屬同法第二百十二條之特種文書，其盜用佩倫公司印章及劉國信印章之行
    為，為偽造私文書行為之一部，且偽造特種文書之低度行為，為行使偽造特種文
    書之高度行為所吸收，不另論罪，被告偽造後持以行使，應係同法第二百十六條
    、第二百十二條之行使偽造特種文書罪。公訴人認係犯同法第二百十六條之行使
    第二百十條偽造私文書罪，起訴法條尚有未洽，應予變更。被告並另犯第三百三
    十九條第三項、第一項之詐欺未遂罪。被告與年籍姓名不詳之成年男子游姓代書
    之間，有犯意聯絡及行為分擔，應論以共同正犯。被告以一行為觸犯上開行使偽
    造私文書罪及行使偽造公文書及特種文書罪，為想像競合犯，應從一重論以行使
    偽造公文書罪處斷。且所犯該罪復與詐欺未遂罪間有方法結果之牽連關係，為牽
    連犯，應仍從一重之行使偽造公文書罪處斷。又被告盜用他人印章之犯罪事實，
    公訴意旨雖未敘及，然此部分為公訴人起訴被告偽造文書犯罪事實之一部，而有
    實質上一罪之關係，已見前述，本院自應併予審理。
三、原審據以論科，固非無據，惟按：(1)被告既以偽造之佩倫公司電腦打字橫式員工
    職務證明書之特種文書、員工薪餉明細表及以劉國信為扣繳義務人之八十六年度
    扣繳憑單等私文書及偽造係公文書之財政部台灣省北區國稅局八十六年度綜合所
    得稅稅額證明書各乙紙，持向遠東銀行詐借款項，尚另觸犯刑法第三百三十九條
    第三項、第一項之詐欺未遂罪，且電腦制作之員工在職證明書係有關服務之證明
    書，應屬刑法第二百十二條之特種文書，原審就該部分，仍論以私文書，自有未
    合。(2)偽造之佩倫公司電腦打字橫式員工職務證明書、員工薪餉明細表及以劉國
    信為扣繳義務人之八十六年度扣繳憑單等私文書及偽造之財政部台灣省北區國稅
    局八十六年度綜合所得稅稅額證明書等各文書，因被告行使而由遠東銀行存留，
    並未在被告手中 (嗣原審法院向遠東銀行調取送鑑，尚未檢還遠東銀行），原審
    就該部分併諭沒收，另本件被告是否與該游姓代書共同偽造前揭公文書上之印章
    ，並持以偽造公印文，然並無證明證明偽造公印章，是原審就前揭偽造公文書上
    之證明章併為沒收之諭知，亦有未洽。被告上訴意旨否認犯罪，固無可採，惟原
    判決關於被告部分既有可議，自應由本院就被告部分予以撤銷改判。爰審酌被告
    之品行、犯罪動機、及為詐貸款項逕盜用他人印章之犯罪手段、坦承部分犯行及
    犯罪後態度等一切情狀，量處如主文第二項所示之刑。另參酌被告尚涉有行使偽
    造公文書之較重犯行，足生害於稅捐機關對稅務管理之正確性，其影響匪淺，實
    不宜為被告緩刑之諭知，併此敘明。
四、被告偽造之佩倫公司電腦打字橫式員工職務證明書、員工薪餉明細表、以劉國信
    為扣繳義務人之八十六年度扣繳憑單及財政部台灣省北區國稅局八十六年度綜合
    所得稅稅額證明書等各項文書，因被告甲○○之行使而由遠東銀行存留，並未在
    被告手中（嗣原審法院向遠東銀行調取原本以送法務部調查局鑑定，尚未檢還遠
    東銀行），是該等文書，本院尚無併諭知沒收之必要。至於蓋於財政部台灣省北
    區國稅局宜蘭縣分局八十六年度綜合所得稅稅額證明書上之「財政部台灣省北區
    國稅局宜蘭縣分局納稅章」一枚，係屬偽造之印文，不問屬於犯人與否，爰依刑
    法第二百十九條併予宣告沒收。又是否有前揭「財政部台灣省北區國稅局宜蘭縣
    分局納稅章」印章存在？被告答稱並不知情（詳見上訴字卷第一一八頁），則該
    偽造之公印文究係以偽造之印章加以蓋用，抑以影本套印之方式為之（如此即無
    另有印章之存在），已難再查證，公訴人認被告尚涉有偽刻公印文之罪嫌，且原
    審法院併就前揭公文書章諭知沒收，均有未洽，併此敘明。
五、另公訴意旨論以被告甲○○與劉國信間共犯行使業務上登載不實文書罪嫌，惟查
    公訴人起訴被告劉國信涉共犯行使業務上登載不實等罪嫌，依法諭知無罪之判決
    在案，則自難認被告甲○○與劉國信共犯行使業務上登載不實文書之罪嫌，該部
    分既不構成犯罪，惟因檢察官認上述部分與前開有罪部分有牽連犯之裁判上一罪
    關係，爰不另為無罪之諭知，附此敘明。
六、被告之應為送達處所不明，經本院將審理期日依照公示送達程序送達在案，其經
    合法傳喚，無正當理由不到庭，有本院戶役政等資料查詢表、法務部戶役政連結
    作業系統、本院在監
    報到單在卷足憑（詳見本院卷第十五、十七、廿四、卅五、廿七、四十頁），爰
    不待其陳述逕行判決，併此敘明。
據上論斷，應依刑事訴訟法第三百六十九條第一項前段、第三百六十四條、第三百七
十一條、第二百九十九條第一項前段、第三百條、刑法第二十八條、第二百十六條、
第二百十一條、第二百十條、第二百十二條、第三百三十九條第三項、第一項、第五
十五條、第二百十九條、罰金罰鍰提高標準條例第一條前段判決如主文。
本案經檢察官賴俊雄到庭執行職務。
中    華    民    國    九十三    年      七        月        二十七    日
                              臺灣高等法院刑事第二十四庭
                                  審判長法  官  陳  貽  男
                                        法  官  李  世  貴
                                        法  官  陳  憲  裕
右正本證明與原本無異。
如不服本判決，應於收受送達後十日內向本院提出上訴書狀，其未敘述上訴之理由者
並得於提起上訴後十日內向本院補提理由書（均須按他造當事人之人數附繕本）。
                                        書記官  劉  育  妃
中　　　華　　　民　　　國　　九十三　　年　　七　　　　月　　二十七　　日
附錄：本案論罪科刑法條全文
刑法第二百十六條
行使第二百十條至第二百十五條之文書者，依偽造、變造文書或登載不實事項或使登
載不實事項之規定處斷。
刑法第二百十一條
偽造、變造公文書，足以生損害於公眾或他人者，處一年以上七年以下有期徒刑。
刑法第二百十條
偽造、變造私文書，足以生損害於公眾或他人者，處五年以下有期徒刑。
刑法第二百十二條
偽造、變造護照、旅券、免許證、特許證及關於品行、能力服務或其他相類之證書、
介紹書，足以生損害於公眾或他人者，處一年以下有期徒刑、拘役或三百元以下罰金
。
刑法第三百三十九條
意圖為自己或第三人不法之所有，以詐術使人將本人或第三人之物交付者，處五年以
下有期徒刑、拘役或科或併科一千元以下罰金。
以前項方法得財產上不法之利益或使第三人得之者，亦同。
前二項之未遂犯罰之。
